【裁判字號】    97,交聲,883
【裁判日期】    970826
【裁判案由】    違反道路交通管理處罰條例聲明異議
【裁判全文】
臺灣士林地方法院交通事件裁定         97年度交聲字第883號
原處分機關  交通部公路總局臺北區監理所蘆洲監理站
異  議  人
即受處分人  乙○○
上列受處分人因違反道路交通管理處罰條例案件，對於交通部公
路總局臺北區監理所蘆洲監理站中華民國97年7 月31日所為之處
分（原處分案號：北監蘆字第裁46-C00000000號），聲明異議，
本院裁定如下：
    主  文
異議駁回。
    理  由
一、按汽車駕駛人，行經有燈光號誌管制之交岔路口闖紅燈者，
    處新臺幣（下同）1,800 元以上5,400 元以下罰鍰，並記違
    規點數3 點，道路交通管理處罰條例第53條第1 項及第63條
    第1 項第3 款分別定有明文。
二、原處分意旨略以：本件受處分人即異議人乙○○於民國97年
    6 月14日下午5 時15分許，駕駛車牌CIY-883 號重型機車，
    沿臺北縣淡水鎮○○路○ 段由淡水往三芝方向行駛，途經淡
    金路1 段與忠愛街交岔路口，見其行進方向之燈光號誌已轉
    換成紅燈時，仍逕行由淡金路1 段左轉通過該路口進入忠愛
    街，違規事實明確，經警發現當場攔查舉發，爰依道路交通
    管理處罰條例第53條第1 項及第63條第1 項規定，處罰鍰1,
    800 元並記違規點數3 點之事實，有原處分機關之移送書、
    原處分機關裁決處分之裁決書影本、臺北縣政府警察局舉發
    違反道路交通管理事件通知單影本各1 紙在卷可憑，甚為明
    確。
三、聲明異議意旨略以：受處分人乙○○97年6 月14日下午5 時
    15分許，駕駛車牌CIY-883 號重型機車，沿臺北縣淡水鎮○
    ○路○ 段由淡水往三芝方向行駛，行經淡金路1 段與忠愛街
    交岔路口時，見其行進方向之燈光號誌正好變燈，故經停車
    、待轉後再左轉行駛忠愛街口，因上開交岔路口長度約60公
    尺，執勤員警並非站立於路口，而是在忠愛街下坡路段約30
    公尺處，並不能清楚看見上開交岔路口實際路況，認為係該
    員警目視不良所誤判而對此次裁罰提出異議。
四、經查：本件受處分人即異議人乙○○駕駛車牌CIY-883 號重
    型機車於前揭時、地，行經有燈光號誌管制之交岔路口闖紅
    燈左轉之違規事實，業經證人即舉發之臺北縣政府警察局淡
    水分局交通分隊警員甲○○於本院調查中結證綦詳（參見本
    院卷第20頁），並有原處分機關之移送書、原處分機關裁決
    處分之裁決書影本、臺北縣政府警察局舉發違反道路交通管
    理事件通知單影本及證人所繪製之現場圖各1 紙（參見本院
    卷第2 頁、第6 頁、第11頁及第22頁）附卷可憑，應甚明確
    ，而堪認定。受處分人雖辯稱：當時伊行經淡金路1 段與忠
    愛街交岔路口時，見其行進方向之燈光號誌正好變燈，故經
    停車、待轉後再左轉行駛忠愛街口，因上開交岔路口長度約
    60公尺，執勤員警並非站立於路口，而是在忠愛街下坡路段
    約30公尺處，並不能清楚看見平面道路實際路況，故員警認
    定伊闖紅燈違規左轉之誤判可能性極高云云，並提出照片2
    張為證（參見本院卷第4 頁、第7 頁及第9 頁）。惟證人於
    本院調查中結證稱：97年6 月14日下午5 時15分許，伊在臺
    北縣淡水鎮○○路○ 段由三芝往淡水方向車道與忠愛街交岔
    路口處執行交通告發勤務，當時伊站在靠近上開車道方向之
    忠愛街口內約10公尺處，該處位置高於淡金路路面，可以看
    到整個淡金路路口狀況，受處分人所提的照片是角度問題，
    且伊很明確地看到受處分人從淡金路1 段最內車道左轉，而
    非兩段式左轉等語（參見本院卷第19頁至20頁）。依上開證
    人所述，並參諸證人手繪舉發現場位置圖（參見本院卷第22
    頁），受處分人駕駛上開車號重型機車由淡金路1 段違規紅
    燈左轉至忠愛街時，既係經由證人面前駛離，相距甚近，以
    一般執勤員警之專業訓練而言，對於該職務上事項之觀察力
    自遠較一般人更為專注，其誤判之可能性極低，應有可信之
    處。再本件舉發之警員甲○○於執行勤務時，適時發現受處
    分人駕駛上開車輛闖違規紅燈左轉，並當場攔停舉發，其與
    受處分人素不相識，復無怨隙，應無故意設詞誣陷受處分人
    而甘冒偽證罪責之必要，況受處分人又未提出其他積極證據
    足資推翻前項舉發認定之事實，實難認警員甲○○有何濫行
    舉發受處分人違規之情形，當甚明確。從而，受處分人上開
    主張本件違規係員警誤判之聲明異議意旨，尚難採信。
五、綜上所述，受處分人駕駛上開車輛確於上揭時、地，行經設
    有燈光號誌管制之交岔路口有闖紅燈之事實，從而，原處分
    機關依同條例第53條第1 項、第63條第1 項第3 款及違反道
    路交通管理事件統一裁罰基準表規定，裁罰受處分人1,800
    元罰鍰並記違規點數3 點，核無違誤，本件受處分人之異議
    為無理由，自應將其異議駁回。
六、據上論斷，應依道路交通管理處罰條例第87條第2項、道路
    交通案件處理辦法第19條，裁定如主文。
中    華    民    國    97    年    8     月    26    日
                      交通法庭法  官  雷雯華
以上正本證明與原本無異。
如不服本裁定應於送達後5 日內向本院提出抗告狀。
                              書記官  陳如玲
中    華    民    國    97    年    8     月    26    日


司法院資訊處製作；財團法人民間司法改革基金會備份。
